【裁判字號】    87,上訴,751
【裁判日期】    900306
【裁判案由】    肅清煙毒條例
【裁判全文】
臺灣高等法院臺南分院刑事裁定              八十七年度上訴字第七五一號   Ｃ
      上  訴  人
      即  被  告  甲  ○  ○
      指定辯護人  本院公設辯護人  乙  ○  ○
右上訴人因本院八十七年度上訴字第七五一號違反肅清煙毒條例案件（臺灣嘉義地方
法院八十六年度訴字第九二０號，起訴案號：臺灣嘉義地方法院檢察署八十六年度偵
字第七八九五號，移送併辦案號：臺灣臺南地方法院檢察署檢察官八十六年度營偵字
第二一九八號），提起上訴，本院裁定如左：
      主      文
上訴駁回。
      理      由
一、上訴意旨略以：被告甲○○於民國八十六年十一月十五日起至同年月三十日止，
    因施用毒品海洛因，被移送臺灣嘉義地方法院檢察署偵辦，經提起公訴，原審法
    院於八十七年四月二日以違反肅清煙毒條例罪判處被告有期徒刑三年五月，被告
    不服提起上訴，在本院審理期間，遇到肅清煙毒條例廢止，改修為毒品危害防制
    條例，於八十七年五月二十日公布，同年月二十二日生效，本院於八十七年六月
    十七日，依毒品危害防制條例規定，裁定將被告送勒戒處所觀察、勒戒確定。本
    案應依該裁定為準，為何又須執行原審依違反肅清煙毒條例罪所判處之有期徒刑
    三年五月，而未執行依毒品危害防制條例所裁定之觀察、勒戒？況如此一罪兩判
    ，且又如此執行，實乃違反刑法第二條規定行為後法律有變更者，適用裁判時之
    法律，但裁判前之法律有利於行為人者，適用最有利於行為人之法律。保安處分
    適用裁判時之法律。處罰之裁判確定後，未執行或執行未完畢，而法律有變更，
    不處罰其行為者，免其刑之執行，亦即違反「從新從輕」原則，爰依刑事訴訟法
    第三百八十一條之規定，具狀向最高法院提起上訴云云。
二、按不服高等法院之第二審或第一審判決而上訴者，應向最高法院為之。又原審法
    院認為上訴不合法律上之程式或法律上不應准許或其上訴權已經喪失者，應以裁
    定駁回之，但其不合法律上之程式可補正者，應定期間先命補正，刑事訴訟法第
    三百七十五條第一項及第三百八十四條分別定有明文。
三、經查，上訴人即被告甲○○因違反肅清煙毒條例案件，經原審法院於八十七年四
    月二日以八十六年度訴字第九二０號第一審判決判處有期徒刑三年五月，有該判
    決影本一份附於本院另卷可稽。嗣被告於八十七年四月十四日具狀向本院提起上
    訴，經本院以八十七年度上訴字第七五一號違反肅清煙毒條例案件，裁定將被告
    送勒戒處所觀察、勒戒，有該裁定影本一份附於本院另卷可按，惟被告於本院八
    十七年七月二十日調查時具狀撤回上訴，有撤回上訴聲請書一份附於本院原卷（
    第一００頁）足憑。被告於本院撤回上訴後，本案即本院八十七年度上訴字第七
    五一號違反肅清煙毒條例案件即脫離訴訟繫屬，故該案並無本院第二審判決。被
    告於九十年一月三十日具狀向最高法院提起上訴，有上訴狀所蓋本院收文日期章
    附於本院另卷可參。本案既無第二審判決，被告向最高法院提起上訴，其上訴不
    合法律上之程式，依前開規定，自應以裁定駁回。
四、據上論結，應依刑事訴訟法第三百八十四條，裁定如主文。
中    華    民    國      九十      年      三      月      六          日
                                  臺灣高等法院臺南分院刑事第二庭
                                      審判長法官  游    明    仁
                                            法官  林    永    茂
                                            法官  陳    清    溪
右正本證明與原本無異。
如不服本裁定應於送達後五日內向本院提出抗告狀。
                                      法院書記官  嚴    巧    花
中    華    民    國      九十      年      三      月      六          日


司法院資訊處製作；財團法人民間司法改革基金會備份。
